【裁判字號】    97,訴,790
【裁判日期】    970624
【裁判案由】    毒品危害防制條例
【裁判全文】
臺灣基隆地方法院刑事判決               97年度訴字第790號
公  訴  人  臺灣基隆地方法院檢察署檢察官
被      告  乙○○
上列被告因毒品危害防制條例案件，經檢察官提起公訴（97年度
毒偵字第1117號），被告於準備程序進行中，就被訴事實為有罪
之陳述，經本院合議庭裁定由受命法官獨任進行簡式審判程序，
判決如下：
    主  文
乙○○施用第一級毒品，累犯，處有期徒刑柒月。又施用第二級
毒品，累犯，處有期徒刑肆月。應執行有期徒刑玖月。
    事  實
一、乙○○有下列前案紀錄，及施用毒品執行觀察、勒戒、強制
    戒治之紀錄：
  (一)前因施用毒品案件，經觀察、勒戒後，認有繼續施用毒品之
    傾向，經裁定令入戒治處所施以強制戒治，於民國90年11月
    21日停止戒治出所，迨91年1 月14日戒治期滿執行完畢。
  (二)又因施用毒品案件，經裁定令入戒治處所施以強制戒治（92
    年5 月2 日執行期滿），並經本院以90年度訴字第280 號判
    處有期徒刑8 月、6 月，應執行有期徒刑1 年確定。
  (三)又因施用毒品案件，經法院裁定令入戒治處所施以強制戒治
    ，並經本院以91年度訴字第203 號判處有期徒刑10月、7 月
    ，應執行有期徒刑1 年2 月確定，與另案竊盜所處有期徒刑
    3 月，經裁定應執行有期徒刑1 年3 月，並與上開有期徒刑
    1 年接續執行，於93年12月20日假釋出監，原定於94年5 月
    22日假釋期滿，因於假釋期間再犯施用毒品案件，經撤銷假
    釋並經本院以94年度訴字第454 號判決判處有期徒刑9 月確
    定，與前案殘刑5 月又2 日接續執行，於95年10月6 日期滿
    執行完畢（構成累犯）。
  (四)復因施用毒品案件，經本院以96年度訴字第144 號判決判處
    有期徒刑7 月確定，嗣經減刑為有期徒刑3 月又15日，於96
    年9 月23日執行完畢（構成累犯）。
  (五)又因施用毒品案件，經本院於97年4 月23日，以97年度訴字
    第148 號判決判處應執行有期徒刑9 月確定。
二、詎其仍未戒除毒癮，復基於施用第一級毒品海洛因之犯意，
    於97年4 月1 日下午9 時許，在基隆市消遣KTV 店內，分別
    將海洛因摻入香菸內點燃吸食之方式，非法施用第一級毒品
    海洛因1 次；旋即另基於施用第二級毒品甲基安非他命之犯
    意，將第二級毒品甲基安非他命放入玻璃球吸食器（未扣案
    ），再以打火機點燃燒烤吸食器底部產生煙霧吸食之方式，
    非法施用第二級毒品安非他命1 次。嗣於同月2 日下午10時
    30分許，在基隆市○○區○○街40號前，因毒品另案為警緝
    獲，且經其同意採驗其尿液呈毒品嗎啡、安非他命、甲基安
    非他命陽性反應而查知上情。
三、案經基隆市警察局移送臺灣基隆地方法院檢察署檢察官偵查
    起訴。
    理  由
一、本件被告乙○○所犯為毒品危害防制條例第10條第1 項、第
    2 項之施用第一級毒品罪、第二級毒品罪，均非死刑、無期
    徒刑、最輕本刑為3 年以上有期徒刑之罪，或高等法院管轄
    第一審之案件，被告於本院準備程序中，就被訴事實為有罪
    之陳述，經告以簡式審判程序之旨，並聽取檢察官、被告之
    意見後，本院合議庭裁定由受命法官進行簡式審判程序，是
    本件之證據調查，依刑事訴訟法第273 條之2 規定，不受同
    法第159 條第1 項、第161 條之2 、第161 條之3 、第163
    條之1 及第164 條至第170 條規定之限制，合先敘明。
二、上揭分別施用第一級、第二級毒品之事實，業據被告於本院
    審理時均坦承不諱，且被告為警採取其親自排放之尿液，送
    請臺灣尖端先進生技醫藥股份有限公司，以氣相層析質譜儀
    分析法確認檢驗結果，呈嗎啡、安非他命、甲基安非他命陽
    性反應，此有該公司出具之濫用藥物尿液檢驗報告1 份在卷
    可稽，而以該公司所用之氣相層析質譜儀分析法之精確度而
    論，應可剔除「偽陽性反應」之可能（行政院國軍退除役官
    兵輔導委員會臺北榮民總醫院83年3 月1 日北總內字第01
    855 號、同年4 月7 日北總內字第03059 號函參照），該
    檢驗結果自可憑信。按施用安非他命後，其尿液不致檢出甲
    基安非他命陽性反應，而施用甲基安非他命後，其尿液可檢
    出甲基安非他命和其代謝物安非他命成分，而目前國內緝獲
    之白色結晶或粉未安非他命毒品，其成分多為甲基安非他命
    等語，此有行政院衛生署管制藥品管理局中華民國93年11月
    2 日管檢字第0930010499號函在卷可按，依照上開尿液檢驗
    報告所示，足證被告確係施用第二級毒品甲基安非他命，應
    予敘明。綜上，堪認被告上開自白與事實相符，應係真實。
    再者，被告有事實欄一、所示之前案紀錄，及施用毒品執行
    觀察、勒戒、強制戒治之紀錄等情，此有臺灣高等法院被告
    前案紀錄表1 份在卷可稽。綜上所陳，被告於前次強制戒治
    於92年5 月2 日執行完畢，5 年內再犯本案施用第一、二級
    毒品海洛因、甲基安非他命，罪證明確，犯行洵堪認定，自
    應依法論科。
三、論罪科刑：
  (一)查海洛因及甲基安非他命分別係毒品危害防制條例第2 條第
    2 項第1 款、第2 款所定之第一級毒品、第二級毒品，被告
    予以施用，核其所為，係犯毒品危害防制條例第10條第1 項
    、第2 項之施用第一級毒品罪及施用第二級毒品罪。其持有
    第一級毒品海洛因及第二級毒品甲基安非他命係供施用，其
    持有第一級毒品、第二級毒品之低度行為分別為施用第一級
    毒品、第二級毒品之高度行為所吸收，不另論罪。被告所犯
    上開二罪，犯意各別，行為互殊，罪名不同，應予分論併罰
    。
  (二)有事實欄一、所載之前案紀錄暨科刑執行情形，有臺灣高等
    法院被告前案紀錄表在卷可稽，其於受一、(三)、(四)所示有期
    徒刑之執行完畢後，5 年內故意再犯有期徒刑以上之本罪，
    均為累犯，各應依刑法第47條第1 項規定，加重其刑。
  (三)爰審酌被告前因施用毒品經觀察、勒戒後，猶不知戒惕，復
    再施用第一級、第二級毒品，無視於毒品對於自身健康之戕
    害及國家對於杜絕毒品犯罪之禁令，顯無戒斷之決心，然念
    及其前開犯罪係戕害自身，尚未害及他人，且犯罪後復坦承
    犯行，態度尚可等一切情狀，就其所犯上開二罪分別量處如
    主文所示之刑，並定其應執行之刑，以資儆懲。
據上論斷，應依刑事訴訟法第273 條之1 第1 項、第299 條第1
項前段，毒品危害防制條例第10條第1 項、第2 項、第23條第2
項，刑法第11條前段、第47條第1 項、第51條第5 款，判決如主
文。
本案經檢察官甲○○到庭執行職務。
中    華    民    國    97    年    6     月    24    日
                  刑事第三庭  法  官  黃永定
以上正本證明與原本無異。
如不服本判決應於收受本判決後10日內向本院提出上訴書狀，其
未敘述上訴理由者，並得於提起上訴後10日內向本院補提理由書
狀（均須按他造當事人之人數附繕本。）「切勿逕送上級法院」
。
中    華    民    國    97    年    6     月    24    日
                              書記官  劉珍珍
附錄：本案論罪科刑法條全文
毒品危害防制條例第10條
I施用第一級毒品者，處6 月以上5 年以下有期徒刑。
II施用第二級毒品者，處3 年以下有期徒刑。


司法院資訊處製作；財團法人民間司法改革基金會備份。
